# 股权出资问题

提问人：zhangyating 时间：2018-01-30 19:14:44
请教各位老师： 母公司用其对子公司的60%的股权 600 万元出资，新成立一家公司甲，原子公司实收资本 1000 万元，未分配利润-200 万元，净资产合计 800 万元，母公司未计提减值准备，会计处理如下： 借：长期股权投资-甲公司 600 万 贷：长期股权投资-原子公司 600 万
甲公司的实收资本按多少确定呢？ 借：长期股权投资 600 万 贷：实收资本 600 万 或 借：长期股权投资 480 万（800*60%） 借：资本公积 120 万 贷：实收资本 600 万 或 借：长期股权投资 600 万 贷：实收资本 480 万 贷：资本公积 120 万 另外，如果甲公司编制合并报表，期初数可以是原子公司的数吗？

回答人：chenyiwei
1 、如果甲是母公司的子公司，则你的母公司会计处理基本合理。 2 、甲公司的实收资本数额和比例可以由各方股东协商确定，但不建议归属母公司的实收资本超出对原子公司的长期股权投资账面价值。 3 、甲公司为新设企业，合并报表无前期比较数据。

提问人：zhangyating 时间：2018-01-30 19:43:00
谢谢陈版快速解答 2 、也就是说对子公司的实收资本最好不要超过 480 万吗？ 假如某个公司用于出资的股权占新公司的比例为20%，也就是不纳入合并范围，在母公司这边处理，是不是相当于把原子公司的股权卖掉，确认投资损益，新股权按公允价值确认呢？

回答人：chenyiwei
你的理解基本合理。如果丧失控制权，就要按处置子公司处理确认损益了。